臺灣高雄地方法院刑事判決
111年度審交易字第264號
公  訴  人  臺灣高雄地方檢察署檢察官
被      告  李佳紋




上列被告因公共危險案件，經檢察官提起公訴（111年度偵字第1
304號），因被告於準備程序進行中，就被訴事實為有罪之陳述
，經本院告知簡式審判程序之旨，並聽取被告與公訴人之意見後
，裁定依簡式審判程序審理，判決如下：
    主  文
李佳紋犯不能安全駕駛動力交通工具罪，處有期徒刑陸月，併科
罰金新臺幣拾萬元，有期徒刑如易科罰金，罰金如易服勞役，均
以新臺幣壹仟元折算壹日。
    事  實
一、李佳紋於民國111年1月1日0時起至同日2時許止，在高雄市○
    鎮區○○○路000巷0號居所飲用藥酒後，明知吐氣所含酒精濃
    度達每公升0.25毫克以上者，已不得駕駛動力交通工具，仍
    於同日2時許，在呼氣酒精濃度已逾上開標準之情形下，基
    於服用酒類不能安全駕駛動力交通工具而駕駛之犯意，騎乘
    屬於動力交通工具之車牌號碼000-000號普通重型機車行駛於
    道路。嗣於同日3時5分許，行經高雄市鳳山區新富路與新甲
    路口，因未開大燈且行車搖晃為警攔檢，經警於同日3時9分
    許對其進行呼氣酒精測試，測得其吐氣所含酒精濃度達每公
    升1.00毫克，而悉上情。
二、案經高雄市政府警察局鳳山分局報告臺灣高雄地方檢察署檢
    察官偵查起訴。
    理  由
一、本件被告李佳紋所犯係死刑、無期徒刑、最輕本刑為3 年以
    上有期徒刑以外之罪，其於準備程序進行中就被訴事實為有
    罪之陳述，經本院告知簡式審判程序之旨，並聽取當事人之
    意見後，本院認宜進行簡式審判程序，爰依刑事訴訟法第27
    3條之1第1 項規定，裁定改行簡式審判程。又本件所引屬於
    審判外陳述之傳聞證據，依同法第273 條之2規定，不受第1
    59條第1項關於傳聞法則規定之限制，依法有證據能力，均
    合先敘明。
二、認定事實所憑之證據及理由
    上開犯罪事實，業據被告於警偵詢及本院審理時均坦承不諱
    （見警卷第2-4頁、偵卷第19-20頁，本院卷第29-31、41頁
    ），並有酒精濃度檢定表、財團法人台灣商品檢測驗證中心
    呼氣酒精測試器檢定合格證書、車輛詳細資料報表、高雄市
    政府警察局舉發違反道路交通管理事件通知單影本1份在卷
    可稽（見警卷第5-8頁），足認被告前揭任意性自白與事實
    相符，堪予採信。綜上，本件事證明確，被告犯行應堪認定
    。　　
三、論罪科刑：
  ㈠新舊法比較：
　  按行為後法律有變更者，適用行為時之法律。但行為後之法
    律有利於行為人者，適用最有利於行為人之法律，刑法第2 
    條第1 項定有明文。查被告行為後，刑法第185條之3第1項
    罰則規定業經立法院修正，並由總統於111年1月28日公布施
    行、同年月30日生效，修正前刑法第185條之3第1項罰則原
    規定：「駕駛動力交通工具而有下列情形之一者，處2年以
    下有期徒刑，得併科20萬元以下罰金」；修正後之刑法第18
    5條之3第1項罰則提高為：「駕駛動力交通工具而有下列情
    形之一者，處3年以下有期徒刑，得併科30萬元以下罰金」
    。經新舊法比較結果，行為後之法律並未有利於被告，被告
    所犯本案自應適用行為時之法律論處。
　㈡核被告所為，係犯修正前刑法第185條之3第1項第1款之不能
    安全駕駛動力交通工具罪。
  ㈢量刑：
　　爰審酌被告前曾多次因酒後駕車經法院判處徒刑確定，應知
    酒後駕車係極度危險之行為，對於駕駛人自身及其他道路使
    用者之生命、身體、財產均生重大危害，且其最近一次係於
    110年11月15日經本院判處有期徒刑5月，併科罰金新台幣2
    萬元確定（此次尚未執行完畢），有臺灣高等法院被告前案
    紀錄表在卷可查（見前科卷），猶仍率爾於酒後騎車上路，
    再犯本案酒駕，且測得之吐氣所含酒精濃高達每公升1.00毫
    克，足認其仍心存僥倖，實有不該；惟念及其犯後坦承犯行
    ，態度尚可，且本件係騎乘機車，尚未肇事導致他人實質危
    害，兼衡其於本院自陳之智識程度及家庭生活經濟狀況（見
    本院卷第43頁）、暨本件犯罪之手段、情節、所生危害等一
    切具體情狀，量處如主文所示之刑，並分別諭知如主文所示
    之易科罰金及易服勞役之折算標準。
據上論斷，應依刑事訴訟法第273條之1第1項、第299條第1項前
段，刑法第2條第1項、第185條之3第1項第1款（修正前）、第41
條第1項前段、第42條第3項前段，刑法施行法第1條之1第1項，
判決如主文。　　
本案經檢察官劉慕珊提起公訴，檢察官王勢豪到庭執行職務。
中　　華　　民　　國　　111 　年　　5 　　月　　12　　日
                  刑事第五庭    法　官  黃蕙芳
以上正本證明與原本無異。
如不服本判決應於收受送達後20日內向本院提出上訴書狀，並應
敘述具體理由；如未敘述上訴理由者，應於上訴期間屆滿後20日
內向本院補提理由書（均須按他造當事人之人數附繕本）「切勿
逕送上級法院」。
因疫情而遲誤不變期間，得向法院聲請回復原狀。　　　　　　
中　　華　　民　　國　　111 　年　　5 　　月　　12　　日
                                書記官  陳惠玲
附錄本案論罪科刑法條：
（修正前）中華民國刑法第185條之3第1項
駕駛動力交通工具而有下列情形之一者，處二年以下有期徒刑，
得併科二十萬元以下罰金：
一、吐氣所含酒精濃度達每公升零點二五毫克或血液中酒精濃度
    達百分之零點零五以上。
二、有前款以外之其他情事足認服用酒類或其他相類之物，致不
    能安全駕駛。
三、服用毒品、麻醉藥品或其他相類之物，致不能安全駕駛。